臺灣高雄地方法院刑事判決　　　　　　 100年度易字第1348號
公　訴　人　臺灣高雄地方法院檢察署檢察官
被　　　告　潘科宏
上列被告因竊盜案件，經檢察官提起公訴（100 年度偵字第13號
398），本院判決如下：
    主  文
潘科宏犯毀越門扇竊盜罪，處有期徒刑捌月；又犯夜間侵入住宅
竊盜罪，處有期徒刑柒月。應執行有期徒刑壹年貳月。
    事  實
一、潘科宏意圖為自己不法所有，基於竊盜之犯意，分別為下列
    之行為：
  (一)於民國（下同）99年8月18日10 時許，至蔡佩君位於高雄市
    ○○區○○路300巷3之1 號之住處（下稱蔡佩君住處），以
    不詳之方式，破壞該處前門之紗門後進入屋內，竊取蔡佩君
    所有之新台幣（下同）3000元、數位相機1台、戒指1枚、項
    鍊2條（總共價值約5萬元）得手後離去。
  (二)另於99年11月16日22時許之夜間，侵入黃明田位於高雄市○
    ○區○○街17號之住處（下稱黃明田住處），竊取黃明田所
    有之現金1萬6000元，得手後離去。
二、案經蔡佩君訴由高雄市政府警察局新興分局移送臺灣高雄地
    方法院檢察署檢察官偵查起訴。
    理  由
壹、證據能力部分：
    按被告以外之人於審判外之言詞或書面陳述，除法律有規定
    者外，不得作為證據；又被告以外之人於審判外之陳述，雖
    不符刑事訴訟法第159條之1至第159條之4之規定，而經當事
    人於審判程序同意作為證據，法院審酌該言詞陳述或書面陳
    述作成時之情況，認為適當者，亦得為證據；當事人、代理
    人或辯護人於法院調查證據時，知有第159條第1項不得為證
    據之情形，而未於言詞辯論終結前聲明異議者，視為有前項
    之同意，刑事訴訟法第159條第1項、第159條之5第1項、第2
    項分別定有明文。本判決所引用之各項證據資料，其屬於被
    告以外之人於審判外之言詞、書面陳述者，據被告、檢察官
    於審判程序表示沒有意見（見院1卷第23 頁正面），本院審
    酌上開證據作成時之情況，亦無不當取供等情形，認為以之
    作為本案之證據亦屬適當，依刑事訴訟法第159條之5第2 項
    之規定，應均有證據能力，先予敘明。
貳、實體部分：
一、訊據被告對於上開事實一(一)、(二)部分矢口否認有何上開犯行
    ，辯稱：當初員警借提伊出來，移送機關的員警就叫伊承認
    ，他們說伊有竊盜前科，已經那麼多條了，叫伊承認，說判
    下去很輕，只是竊盜而已，上開事實一(一)、(二)所載之時、地
    ，伊都沒有去云云（見院1卷第22頁；院2卷第31頁）。惟查
    ：
（一）被告確有於上揭時間，至上開地點行竊，業經證人即被害
      人蔡佩君、黃明田於警詢時證述明確在案，並有移送機關
      受理被害人蔡佩君刑事案件報案三聯單、受理各類案件紀
      錄表各1份、現場照片共6張在卷可稽（見警卷第5至8、11
      、12、14至16頁），是被告此部分事實，足堪認定。
（二）被告雖以前揭情詞置辯，然：
    1.證人即製作警詢筆錄員警陳地利於本院審理時證稱：本件
      被告之警詢筆錄係由伊詢問，是被告自行供出行竊地點，
      而由員警帶同被告至其所供行竊地點查證，經確認後而為
      之筆錄，本案起因是被告有一件在高雄市○○路侵入住宅
      竊盜案件，該案鑑識人員有採過被告指紋，伊等查出被告
      因案在執行，就向檢察官聲請借提，借提出來後，才詢問
      他是否有犯其他竊盜案件，被告在自由意志下所提供；在
      借提被告過程中，被告陸續供出本案，因伊等有調閱其他
      監視器，還有一些竊盜手法，而向被告詢問後，被告即願
      意主動供出本案，伊等就查訪被害人有無失竊，從那邊侵
      入，失竊財物、數目、行竊方式，查證的情形與被告所述
      相符；被害人蔡佩君有報案，被害人黃明田部分，當時伊
      等帶被告去現場查證，他在車上有跟伊說，伊等先在車上
      讓他確定，他說有做本案後，才向他詢問行竊手法、竊得
      物品後，伊等再下車，向該住址的被害人詢問失竊情形；
      事實一(一)部分，當天查證時，被害人蔡佩君的母親在場，
      被告有當場跟對方道歉，被告是破壞蔡佩君住處前門之紗
      門，即（警卷）照片畫圈部分，被告當時說破壞紗門，裡
      面有勾桿，將勾桿扳開，進入屋內，他沒有說是使用何種
      工具；事實一(二)部分，被告當時跟伊等說，他是從被害人
      黃明田住處後門防火巷進入，因當時後門沒上鎖；伊等借
      提被告上車後，先回新興分局請他講出案件時，有先跟他
      製作筆錄，問他是否願意供出其他案件；當時被告回答願
      意講出他自己所犯的案件，伊等借提回分局以及至現場查
      證過程中，均未對被告施強暴、脅迫、恐嚇或任何違反意
      願的方式讓他去供述新案件，所以他的供述都是出於自由
      意願；事實一(一)、(二)竊得物品都是被告自己說的，伊等為
      被告製作警詢筆錄時，都有對他告知法定三項權利，並以
      一問一答方式製作；事實一(一)、(二)之竊盜案件，在伊等帶
      被告到現場之前，均不知悉是被告所做的，是被告供述後
      才知道，借提被告過程中，只要車子在行進時及下車，伊
      都跟被告在一起，在車上或是到現場時，伊沒有跟被告說
      「你已經有那麼多條竊盜前科，你承認，判下去很輕，只
      是竊盜而已」等語，亦沒有聽到其他同事跟被告說上開類
      似之話等語明確（見院2卷第32至35頁正面）。
    2.其次，證人即製作筆錄員警簡郡成於本院審理時亦證稱：
      伊有參與被告警詢筆錄製作，當時詢問員警陳地利有告知
      被告法定的三項權利，詢問過程中，被告精神狀況正常，
      製作警詢筆錄之前、中、後，伊等並未對被告施強暴、脅
      迫或其他不正當方法，警卷現場照片是由伊拍攝的，借提
      被告外出查案過程中，本件事實一(一)、(二)都是被告主動供
      出後，伊等再去現場查訪，時間被告沒有很確定，被告只
      說他在上開2 個地點有犯過案，確實是因被告主動供出而
      查獲，伊沒有跟被告說「你已經有那麼多條竊盜前科，你
      承認，判下去很輕，只是竊盜而已」等語，亦沒有聽到其
      他同事跟被告說上開類似之話等語明確（見院2卷第36 頁
      正、反面）；此與證人陳地利上開證述，參核相符。
    3.再者，證人即查獲員警林昶宏於本院審理時亦證稱：伊因
      被告的竊盜案件，與員警陳地利將被告從地檢署借提到案
      ，上開事實一(一)、(二)之竊盜案件，係伊等採集到被告另一
      案件（即本院100 年度易字第1349號，下稱「民族路竊盜
      案」）的指紋，向地檢署將被告借提出來後，先去查民族
      路竊盜案，被告有先承認，他說還有另外涉及2 件竊盜案
      件，被告帶伊等去現場，是他主動供出犯罪相近的時、地
      、竊取物品數量，伊等再帶他去實地訪查，員警陳地利、
      簡郡成及伊都有去，借提被告至分局時，沒有對被告利誘
      、施以不正當方法，沒有跟被告說如坦承這2 件，會判比
      較輕或交保等語，亦沒有跟被告勸誘「民族路竊盜案」已
      經承認，再多這2 件也是一起判，乾脆承認之類的話，上
      開2 件竊盜案件是因被告在車上主動供出而查獲等語明確
      （見院2 卷第40頁），且與上開證人陳地利、簡郡成之證
      述，互核相符。
    4.又證人即被害人蔡佩君於警詢時證稱：伊在99年8 月18日
      約18時許，伊發現上開住處遭竊，當時失竊何物品為現金
      3000、一部數位相機（BENQ廠牌、黑色型號不詳）、鑲20
      分鑽鑽戒1枚、銀製雙環戒1枚、項鍊2 條，總共失竊價值
      約5萬元，歹徒是從伊住處1樓大門，在大門的紗門燒毀4
      個洞，打開門鎖侵入伊住處，在伊住處2 樓梳妝台抽屜中
      ，竊取上開財物，當時伊不在家等語明確（見警卷第7、8
      頁）；並於本院審理時補充證稱：伊上開住處確實於上揭
      時間失竊，失竊物品如警詢筆錄所載，前門紗門有被破壞
      ，紗門的紗窗確實有破壞痕跡，紗門、勾桿還可以使用，
      感覺紗窗畫圈的部分是被燒開的，伊有聽伊母親說，員警
      陳地利帶被告到伊家時，被告有跟伊母親表示歉意等語明
      確（見院2 卷第37頁正、反面）；此與證人陳地利之證述
      吻合。
    5.復以，證人即被害人黃明田於警詢時亦證稱：伊上開住處
      ，於99年11月16日22時許遭竊，歹徒是自伊住處防火巷後
      門侵入行竊，伊遭竊損失約1 萬6000元等語明確（見警卷
      第5、6頁）；並於本院審理時補充證稱：失竊時，伊住處
      後門沒有上鎖，被告是從後門上方畫紅圈處爬進去，原本
      該處是沒有封住，是鏤空的，案發後伊才裝鋁窗，現場沒
      有破壞的痕跡，伊研判歹徒應該是從原來鏤空的地方爬進
      去，失竊物如伊警詢所述，查獲時被告有係伊表示歉意，
      還向伊比畫說他是在哪裡行竊的，他還跟說他有錢會還伊
      等語明確（見院2卷第38頁反面、39 頁正面），上開證人
      蔡佩君、黃明田之證述，互核相符，並有上開證人陳地利
      、林昶宏之證述，堪以佐證，足以採信。
（三）況且，被告亦曾於警詢時供承：得手之贓物，現金伊已經
      花用光，2 只鑽飾項鍊，伊轉售給一名真實姓名年籍不詳
      、綽號「清仔」之成年男子（下稱「清仔」），伊於99年
      7 月底某日約12時左右，在高雄市苓雅區「明德公園」遇
      到「清仔」，伊便將竊得之2 只鑽飾項鍊，以2700元轉售
      給「清仔」，伊都會到「明德公園」找他，他年紀約40歲
      、矮胖約165 公分、理山本平頭，伊與「清仔」本來就是
      朋友，閒聊之中得知「清仔」有在收贓，伊要銷贓時，便
      到「明德公園」找他等語（見警卷第3、4頁正面）；且於
      本院審理時亦供承：伊知道錯了等語（見院2卷第42 頁反
      面、43頁正面），是被告上開所辯，前後矛盾，尚無可採
      。若被告僅係因警方勸誘下始於警詢時坦承犯行，何以能
      將銷贓過程、轉售贓物之對方特徵等，詳細說明如上。是
      被告前揭所辯，顯係臨訟杜撰之詞，不足採信。
（四）綜上，本件被告確有前揭竊盜犯行，事證明確，堪以認定
      。
二、新舊法比較:
    本件被告於行為後，刑法第321條第1項業於100年1月26日修
    正公布，並於同年月28日施行。按行為後法律有變更者，適
    用行為時之法律，但行為後之法律有利於行為人者，適用最
    有利於行為人之法律，刑法第2條第1項定有明文。修正後刑
    法第321條第1項規定:「犯竊盜罪而有下列情形之一者，處6
    月以上、5年以下有期徒刑，得併科新臺幣100,000元以下罰
    金: 一侵入住宅或有人居住之建築物、船艦或隱匿其內而犯
    之者。二毀越門扇、牆垣或其他安全設備而犯之者。三攜帶
    兇器而犯之者。四結夥三人以上而犯之者。五乘火災、水災
    或其他災害之際而犯之者。六在車站、埠頭、航空站或其他
    供水、陸、空公眾運輸之舟、車、航空機內而犯之者」，經
    比較新舊法之規定，新法增加「得併科罰金」之規定，並刪
    除原第1款「於夜間」之要件，且就第6款增加「航空站、其
    他供水、陸、空公眾運輸之舟、車、航空機內」之要件，核
    均屬加重刑罰或擴大加重竊盜構成要件之涵攝範圍，是修正
    前之規定較有利於被告，而應適用修正前刑法第321條第1項
    之規定。
三、論罪部分:
    核被告就事實一(一)所為，係犯修正前刑法第321條第1項第2
    款之毀越門扇竊盜既遂罪；就事實一(二)所為，係犯修正前刑
    法第321條第1項第1 款之夜間侵入住宅竊盜既遂罪。被告就
    所犯上開2 罪，被害人不同，犯意各別，行為互異，應分論
    併罰。又被告於有偵查犯罪權限之高雄市政府警察局新興分
    局中正派出所員警陳地利、簡郡成、林昶宏未發覺其犯罪前
    ，即主動坦承上開2 件竊盜犯行，而願接受裁判之事實，業
    據上開員警於本院審理時證述在案，並有警詢筆錄1 份在卷
    可參（見警卷第1至4頁），堪認符合自首之要件，爰均依刑
    法第62條前段規定減輕其刑，並就加重竊盜之部分，依法先
    加重其刑後減輕之。
四、科刑部分：
    爰審酌被告前有多次竊盜前科，仍不知悔改，且正值壯年，
     不 思循正途圖謀生計，竟欲不勞而獲，再次行竊以竊取他
    人之財物變賣，並以上開事實欄所示之方式，毀越門扇、夜
    間侵入他人住宅為之，手段嚴重侵害被害人之身家安全，以
    及所竊財物價值，惟衡其直至本院審理時始坦承犯行之態度
    ，及其犯罪之動機、目的、手段、智識程度與生活狀況等一
    切情狀，分別量處如主文所示之刑，並依法定其應執行刑，
    以示懲儆。至檢察官雖就被告具體求處應執行有期徒刑2 年
    2 月，並對於被告宣告強制工作，然本院衡酌上情，認量處
    上開刑度，已足收教化之效，是認檢察官求處刑期尚屬過重
    ，爰不諭知於刑之執行前，令入勞動場所強制工作，附此敘
    明。
據上論斷，應依刑事訴訟法第299條第1項前段，刑法第2條第1項
前段，（修正前）刑法第321條第1項第1款、第2款、第62條前段
、第51條第5款，刑法施行法第1條之1判決如主文。
本案經檢察官黃齡慧到庭執行職務。
中    華    民    國  100     年    12    月    16    日
                  刑事第五庭    審判長法  官 李昆南
                                      法  官 方錦源
                                      法  官 劉美香
以上正本證明與原本無異。
如不服本判決應於收受送達後10日內向本院提出上訴書狀，並應
敘述具體理由；如未敘述上訴理由者，應於上訴期間屆滿後20日
內向本院補提理由書（均須按他造當事人之人數附繕本）「切勿
逕送上級法院」。
中    華    民    國   100    年    12    月    19    日
                                      書記官  陳仙宜
附錄本判決論罪科刑適用法條：
修正前刑法第321 條
犯竊盜罪而有下列情形之一者，處6月以上、5年以下有期徒刑，
得併科新臺幣10萬元以下罰金：
一、侵入住宅或有人居住之建築物、船艦或隱匿其內而犯之者。
二、毀越門扇、牆垣或其他安全設備而犯之者。
三、攜帶兇器而犯之者。
四、結夥三人以上而犯之者。
五、乘火災、水災或其他災害之際而犯之者。
六、在車站、埠頭、航空站或其他供水、陸、空公眾運輸之舟、
    車、航空機內而犯之者。
前項之未遂犯罰之。